臺灣臺北地方法院刑事判決
111年度審易字第1514號
公  訴  人  臺灣臺北地方檢察署檢察官
被      告  陳嘉婉



上列被告因竊盜案件，經檢察官提起公訴（111年度偵緝字第153
5號），本院判決如下：
    主  文
陳嘉婉犯竊盜罪，處罰金新臺幣貳仟元，如易服勞役，以新臺幣
壹仟元折算壹日；未扣案犯罪所得黑色手提袋壹個（內含藥品壹
批）沒收，於全部或一部不能沒收或不宜執行沒收時，追徵其價
額。
    事  實
一、陳嘉婉於民國111年2月12日晚間10時48分許，行經臺北市○○
    區○○街00號林進生攤位前，見林進生所有之黑色手提袋1個
    （內含藥品1批）放置在該處攤位上，竟基於意圖為自己不
    法所有之竊盜犯意，徒手竊取該黑色手提袋後步行逃逸。嗣
    林進生發現手提袋不見蹤影，報警調閱監視器畫面後，始查
    悉上情。
二、案經林進生訴由臺北市政府警察局萬華分局報告臺灣臺北地
    方檢察署檢察官偵查起訴。
    理  由
一、程序方面：
    按被告以外之人於審判外之陳述，雖不符刑事訴訟法第159
    條之1至第159條之4之規定，然經當事人於審判程序同意作
    為證據，法院審酌該言詞陳述或書面陳述作成時之情況，認
    為適當者，亦得為證據；當事人、代理人或辯護人於法院調
    查證據時，知有第159條第1項不得為證據之情形，而未於言
    詞辯論終結前聲明異議者，視為有前項之同意，刑事訴訟法
    第159條之5定有明文。本件作為證據使用之相關審判外陳述
    ，經被告陳嘉婉及檢察官於本院審理中均未聲明異議（見審
    易卷第111頁至第112頁），本院審酌該等陳述作成時之情況
    正常，所取得過程並無瑕疵，且與本案相關之待證事實具有
    關連性，亦無證明力明顯過低等情形，適當作為證據，依前
    開刑事訴訟法第159條之5第1項之規定，認上開陳述具有證
    據能力。
二、認定犯罪事實所憑之證據及理由： 
　　訊據被告否認有何竊盜犯行，辯稱：監視器裡面的人是我沒
    錯，但我的右手在抽煙，沒有拿告訴人林進生的黑色手提袋
    云云。經查：告訴人所有之黑色手提袋（內含藥品1批）1個
    原放置在位於臺北市○○區○○街00號之攤位桌上，告訴人嗣於
    111年2月12日晚上11時許欲服用該手提袋內藥品，乃請友人
    前往上開攤位查看，發現該手提袋已不見蹤影等情，經告訴
    人於偵訊陳述甚詳（見偵卷第53頁）。而本院勘驗現場監視
    器錄影畫面，可見髮型與被告相似之女子於111年2月12日晚
    間10時48分許，徒步經過上開告訴人攤位，並在攤位桌上翻
    找後取走黑色手提袋1個，旋以右手提起該黑色手提袋離去
    等情，有本院勘驗筆錄（見審易卷第111頁）、案發現場騎
    樓監視器畫面影像光碟暨截圖2張（見偵卷第21頁、第33頁
    ）、附近道路監視器畫面影像光碟暨截圖2張（見偵卷第35
    頁）可憑，堪以認定上開影像畫面中之女子竊取告訴人所有
    之黑色手提袋乙情。被告於警詢及本院審理時，坦承上開影
    像畫面中之女子為其本人等語（見偵卷第8頁、審易卷第111
    頁），僅以前詞置辯，然顯與監視器錄影畫面呈現之客觀事
    實不符，無從採憑。綜此，本件事證明確，被告犯行堪以認
    定，應予依法論科。
三、論罪科刑：
　  核被告所為，係犯刑法第320條第1項竊盜罪。審酌被告不思
    以正當途徑獲取所需，任意竊取他人財物，毫不尊重他人財
    產權，破壞社會治安，所為實不足取，並考量被告犯後否認
    犯行，兼衡被告年紀、智識程度及家庭經濟狀況，及犯罪動
    機、目的、手段、犯罪所生危害及竊取財物價值等一切情狀
    ，量處如主文之刑，並諭知易服勞役折算標準。
四、被告於本案竊取之黑色手提袋1個（內含藥品1批），屬於被
    告犯罪所得，應依刑法第38條之1第1項前段規定宣告沒收，
    並依同條第3項規定，諭知於全部或一部不能沒收或不宜執
    行沒收時，追徵其價額。
據上論斷，應依刑事訴訟法第299條第1項前段，判決如主文。
本案經檢察官陳思荔提起公訴，檢察官羅嘉薇到庭執行職務。
中　　華　　民　　國　　111 　年　　11　　月　　30　　日
                  刑事第二十庭   法  官   宋恩同
以上正本證明與原本無異。
如不服本判決應於收受送達後20日內向本院提出上訴書狀，並應
敘述具體理由；其未敘述上訴理由者，應於上訴期間屆滿後20日
內向本院補提理由書（均須按他造當事人之人數附繕本）「切勿
逕送上級法院」。告訴人或被害人如對於本判決不服者，應具備
理由請求檢察官上訴，其上訴期間之計算係以檢察官收受判決正
本之日期為準。因疫情而遲誤不變期間，得向法院聲請回復原狀
。
                                 書記官   林鼎嵐　　　　
中　　華　　民　　國　　111 　年　　11　　月　　30　　日
附錄論罪科刑法條：
刑法第320條第1項：
意圖為自己或第三人不法之所有，而竊取他人之動產者，為竊盜
罪，處5 年以下有期徒刑、拘役或50萬元以下罰金。